【裁判字號】    89,訴,2667
【裁判日期】    891207
【裁判案由】    毒品危害防制條例
【裁判全文】
臺灣臺中地方法院刑事判決                        八十九年度訴字第二六六七號
    公  訴  人  臺灣臺中地方法院檢察署檢察官
    被      告  甲○○
右列被告因毒品危害防制條例案件，經檢察官提起公訴（八十九年度毒偵字第六五九
三號），本院判決如左：
    主  文
甲○○連續施用第一級毒品，處有期徒刑拾月，扣案之海洛因壹包（驗餘淨重零點肆
陸公克、包裝重零點參零公克）沒收銷燬之；又連續施用第二級毒品，處有期徒刑陸
月，扣案之安非他命壹包（毛重約參拾捌公克）沒收銷燬之、吸食器壹支沒收。主刑
部分應執行有期徒刑壹年貳月。
    事  實
一、甲○○曾因施用毒品案件，先後經本院以八十七年度毒聲字第三九○七號及八十
    八年度毒聲字第三八九號裁定送觀察、勒戒後，均認無繼續施用毒品之傾向，由
    臺灣臺中地方法院檢察署檢察官分別於八十八年一月五日與同年二月四日依序以
    八十七年度偵字第二七三七○號及八十八年度偵字第二九八六號處分不起訴確定
    。又自八十八年四月間起至同年八月三十日止，復因施用第二級毒品安非他命，
    而經本院以八十八年度毒聲字第五九二二號裁定令入戒治處所施以強制戒治一年
    外，其施用第二級毒品之刑事案件部分，則由台灣台中地方法院檢察署檢察官聲
    請本院以簡易判決處刑，並經本院以八十八年度中簡字第二四五八號判處有期徒
    刑四月，如易科罰金，以三百元折算一日，且於八十八年十二月四日確定在案，
    迄仍未執行。嗣甲○○於前揭強制戒治期間，因戒治之成效經評定合格，由本院
    裁定停止戒治併付保護管束，期間至八十九年九月三十日止。惟甲○○於保護管
    束期間，竟仍不知悔改，又基於概括犯意，自八十九年八月中旬起至八十九年十
    月九日止，先後多次在台中縣大里市○○路○段八七八號後方鐵皮屋二樓二一○
    室，以將安非他命置於玻璃吸食器內用火加熱使生白煙再以口鼻吸入之方式，連
    續非法施用第二級毒品安非他命；並於八十九年十月二日及同年月十日，同在上
    址，以將海洛因摻於香煙內點火吸食之方式，非法施用第一級毒品海洛因二次。
    嗣於八十九年十月十日下午二十一時許，經警在上址查獲，並扣得其所有之海洛
    因一包（經送驗淨重○˙四六公克、包裝重○‧三○公克）及安非他命一包（毛
    重約三十八公克）、與吸食器一支。
二、案經台中市警察局第三分局報請臺灣臺中地方法院檢察署檢察官偵查起訴。
    理  由
一、右開事實，業經被告甲○○迭於警訊時及偵、審中坦承不諱，且有經警當場所查
    獲之海洛因一包（經送驗淨重○˙四六公克、包裝重○‧三○公克）、安非他命
    一包（毛重約三十八公克）及吸食器一支扣案足資佐證，而上開扣案之海洛因粉
    末經送法務部調查局鑑定結果，確含有海洛因成分，及被告尿液經送台中市衛生
    局檢驗結果，亦呈有甲基安非他命類陽性反應，此分別有法務部調查局鑑驗通知
    書及台中市衛生局煙毒尿液檢驗成績書各一紙附卷可稽。又被告曾因施用毒品案
    件，先後經本院以八十七年度毒聲字第三九○七號及八十八年度毒聲字第三八九
    號裁定送觀察、勒戒後，均認無繼續施用毒品之傾向，由臺灣臺中地方法院檢察
    署檢察官分別於八十八年一月五日與同年二月四日依序以八十七年度偵字第二七
    三七○號及八十八年度偵字第二九八六號處分不起訴確定，有臺灣臺中地方法院
    檢察署刑案資料查註紀錄表及該二件之不起訴處分書在卷足憑。本件事證明確，
    被告犯行堪以認定。
二、按海洛因、安非他命分別為毒品危害防制條例第二條第一項第一款、第二款所規
    定之第一級、第二級毒品，核被告施用海洛因及安非他命所為，分別係犯毒品危
    害防制條例第十條第一項之施用第一級毒品罪及同條第二項之施用第二級毒品罪
    。被告為施用而持有第一級及第二級毒品，其持有之低度行為，已為施用之高度
    行為所吸收，均不另論罪；又其先後多次施用第一級及第二級毒品犯行，分別時
    間緊接，罪名相同，顯皆係基於概括犯意反覆實施，應各依連續犯之規定論以一
    罪，並均依法加重其刑。再被告施用第一級毒品海洛因及第二級毒品安非他命二
    罪間，犯意各別，罪名互異，應予分論併罰。爰審酌被告施用毒品戕害身心健康
    ，且極易引發其他犯罪，及其犯罪之手段、所生之危害、犯罪後之態度等一切情
    狀，量處如主文所示之刑，並定其應執行刑。扣安之海洛因一包（驗餘淨重○‧
    四六公克、包裝重○˙三○公克）及安非他命一包（毛重約三十八公克）均應依
    毒品危害防制條例第十八條第一項前段之規定，諭知沒收銷燬之；吸食器一支為
    被告所有供施用毒品所用，亦應依法宣告沒收。
據上論斷，應依刑事訴訟法第二百九十九條第一項前段，毒品危害防制條例第十條第
一項、第二項、第二十條第三項、第十八條第一項前段，刑法第十一條前段、第五十
六條、第五十一條第五款、第三十八條第一項第二款，判決如主文。
中      華      民      國      八十九    年    十二    月      七      日
                                臺灣臺中地方法院刑事第三庭
                                        法  官  張  智  雄
右正本證明與原本無異。
如不服本判決，應於判決送達後十日內向本院提出上訴狀，上訴於臺灣高等法院臺中
分院( 須附繕本 )。
                                        書記官
中      華      民      國      八十九    年    十二    月      十一    日
附錄論罪科刑法條
毒品危害防制條例第十條：
施用第一級毒品者，處六月以上五年以下有期徒刑。
施用第二集毒品者，處三年以下有期徒刑。


司法院資訊處製作；財團法人民間司法改革基金會備份。
